臺中高等行政法院判決
　　　　　　　　　　　　　　　　　　 95年度訴字第00461號
　　　　　　　　　　　　　　　.
原　　　告　大幟國際人力仲介股份有限公司
代　表　人　甲○○
訴訟代理人　丁○○
被　　　告　彰化縣政府
代　表　人　乙○○
訴訟代理人　己○○
　　　　　　戊○○
上列當事人間因就業服務法事件，原告不服行政院勞工委員會中
華民國95年6月29日勞訴字第0950008172號訴願決定，提起行政
訴訟。本院判決如下︰
　　主  文
原告之訴駁回。
訴訟費用由原告負擔。
　　事  實
一、事實概要：
    緣原告為雇主丙○○辦理聘僱印尼籍外勞RENI（護照號碼：
    AE205343）為看護工之就業服務業務，卻自RENI於民國（以
    下同）91年5月15日入境後，要求雇主丙○○代為自RENI之
    薪資中以「保證金」、「存款」「稅金」名義扣取規定標準
    以外之費用，合計新臺幣（以下同）95,508元（明細如下：
    存款每月2千元，合計6個月；國外保證金每月3千元，合計
    12 個月；稅金自第1個月至第6個月，每月3,168元，第7個
    月至第36個月每月950元計47,508元整），郵匯予伊。其中
    原告於93年5月15日已退還RENI 54,108元，尚超收41,400元
    ，違反就業服務法第40條第5款之規定，被告乃依就業服務
    法第66條第1項規定，於95年1月9日以府勞就字第095000562
    0號違反就業服務法罰鍰處分書處原告罰鍰414,000元整。原
    告不服，向行政院勞工委員會（下稱行政院勞委會）提起訴
    願，遭駁回，遂提起本件行政訴訟。
二、兩造聲明：
    (一)原告聲明求為判決：
      1.訴願決定及原處分均撤銷。
      2.訴訟費用由被告負擔。
    (二)被告聲明求為判決：
      1.原告之訴駁回。
      2.訴訟費用由原告負擔。
三、兩造之陳述：
    (一)原告部分：
      1.被告依違反就業服務法認定原告於93年5月15日已退還
        RENI 54,108元，尚違規超收41,400元之部分與事實不
        符，顯有違誤，因該外勞RENI與雇主在93年4月16日起
        即停止匯款給原告，至94年5月11日原告收到雇主為
        RENI給付歷來積欠之服務費、居留證費及體檢費等等，
        共計46,346元之匯款通知後，原告隨即與印尼駐台辦事
        處聯絡，並於94年5月13日至該處將所積欠款項與R君結
        清，確無違規超收情形，亦非事後改善行為之藉口，此
        有RENI親自簽名之切結書影本附卷可稽，被告誤認原告
        違規超收41,400元，顯有違誤，有欠公允。
      2.RENI來台之前，已與國外（印尼）仲介公司協議，並已
        完成來台後之薪資確認，薪資表亦有該國政府勞工單位
        蓋章確認。外籍勞工來台後，有關稅金、保證金、國外
        貸款以及各類匯款，大部分勞工均無能力自行處理，必
        須委託仲介公司代為處理，原告為處理各類匯款，因此
        與R君協議將所有款項綜合平分成三階段收取，以避免
        每月收取款項不一與項目繁雜而造成不便。
      3.查RENI於91年5月15日入境，行政院勞委會於91年8月14
        日勞職外字第0910205346號函及91年10月7日勞職外字
        第0910205963號函公告略以：「‧‧‧人力仲介公司無
        義務再介入或代匯該項儲蓄金‧‧‧」等語，可知於該
        公告之前可以，該公告之後才不可以，本件事實在公告
        之前，每一家仲介公司至少都已經有眾多外勞入境，每
        一勞工薪資表皆已確認制定，且部分款項亦已匯到國外
        ，實際上要依政府規定修訂薪資表及辦理各項退款皆必
        須花費許多時間人力，因此無法立即落實政府規定，本
        件原告於公告後，為配合政府規定，在RENI辦理第三年
        延展時，於93年5月15日已將RENI第一年及第二年之稅
        金36,108元及保證金18,000元退還給RENI，足證原告並
        無超收之意圖，僅為各項收費可以清楚處理之考量，否
        則也不會有階段性退費之事實。
      4.本件被告若強指原告超收41,400元，亦應在RENI及雇主
        確實依薪資表如期匯款46,346元給原告後，又經RENI提
        出退款意思，原告未做處理之情況下，再做認定，方能
        令人信服，但事實上RENI及雇主於93年4月16日起即停
        止匯款，並非RENI不必將服務費、居留證費及體檢費匯
        給原告，應該只是RENI及雇主與原告及印尼仲介公司相
        互間收費、退費及匯款時間點之問題，被告直接認定為
        超收，對原告極不公平。
      5.依推論，RENI之所以向渠國印尼駐台辦事處提出申訴，
        於申訴前RENI可能不知雇主未將薪資扣款匯給原告，亦
        可能知道雇主已經在94年5月5日匯款，但不知用郵政劃
        撥（RENI與雇主之匯款）必須七天之後對方才可收到匯
        款，故RENI才會對原告提出申訴，事實上原告在94年5
        月11日收到匯款通知後，隨即與印尼駐台辦事處聯絡，
        並於94年5月13日至該處將所有款項與RENI結清。
      6.綜上所述，原告絕無意圖超收RENI任何款項，此由原告
        在RENI工作期滿前一年即主動退給RENI第一年及第二年
        稅金36,108元及保證金18,000元共計54,108元，足以證
        明。另後續之46,346元匯款以及41,400元收費問題，雙
        方亦已在主管機關查處前結算清楚，並有RENI之切結書
        可資證明，為此，請判決撤銷訴願決定及原處分云云。
    (二)被告部分：
      1.按「私立就業服務機構經營前項就業服務業務得收取費
        用；其收費項目及金額，由中央主管機關定之。」、「
        私立就業服務機構及其從業人員從事就業服務業務，不
        得有下列情事：一、‧‧‧五、要求、期約或收受規定
        標準以外之費用，或其他不正利益。‧‧‧」、「違反
        第40條第5款規定者，按其要求、期約或收受超過規定
        標準之費用或其他不正利益相當之金額，處10倍至20倍
        罰鍰。」分別為就業服務法第35條第2項、第40條第5款
        及第66條第1項所明定。復按「有關印尼勞工每月自薪
        資中扣取新台幣3千元，共12個總計新台幣36,000元之
        『義務儲蓄金』乙節，為保護勞工權益，該項費用宜由
        勞工自行依該國規定匯款，我國雇主及人力仲介公司無
        義務再介入或代匯該項儲蓄金事宜。」「主旨：本會重
        申各人力仲介公司應確實遵守法令規定收費及掣給收據
        ，以免觸法，請查照並轉知所屬知照。一、‧‧‧。
        三、茲摘列有關仲介收費疑義如下，請各人力仲介公司
        清查所有引進或管理之外勞收費情形，並確實遵守法令
        規定收費，以免觸法：（一）‧‧‧。（四）有關外勞
        在國外發生之費用（含借款）應載明於「外國人來華工
        作費用及工資切結書」，並經由勞工輸出國驗證。如外
        勞書面同意雇主或仲介公司代為轉交「借款」，其金額
        應與「外國人來華工作費用及工資切結書」相符。（五
        ）家庭類雇主非屬「所得稅法」第89條規定之扣繳義務
        人，又雇主扣取該項費用自始即不會向國庫繳納，故為
        避免雇主觸法或因仲介公司業務疏失致雇主違法，仲介
        公司勿再請家庭類雇主每月為外勞扣繳所得稅款。‧‧
        ‧（九）關於印尼勞工第1年每月3千元保證金一節，本
        會已於91年8月14日勞職外字第0910205346號函請各仲
        介公會，略以：該項費用由勞工自行依該國規定匯款，
        我國雇主及人力仲介公司無義務再介入或代匯該項儲蓄
        金。另駐台北印尼經濟貿易代表處91年8月23日0837/TU
        /KDEI/VIII/2002函稱，已註銷原切結書有關台灣仲介
        公司代扣3千元儲蓄金之規定。故請各仲介公司勿再要
        求雇主代扣該款費用。」分別為行政院勞委會91年8月
        14日勞職外字第0910205346號函及91年10月7日勞職外
        字第0910205963號函公告在案。
      2.查本件原告為雇主丙○○及印尼籍外勞RENI辦理就業服
        務業務，卻自RENI於91年5月15日入境後，自外勞RENI
        之薪資中以「保證金」、「存款」「稅金」名義收受規
        定標準以外之費用，合計新台幣95,508元（明細如下：
        存款每月2,000元，合計6個月；國外保證金每月3,000
        元，合計12個月；稅金自第1個月至第6個月，每月
        3,168元，第7個月至第36個月每月950元計47,508元整
        ），惟扣除原告於93年5月15日已退還RENI 54,108元，
        尚超收41,400元，案經外勞RENI向駐台北印尼貿易代表
        處申訴，該處函請行政院勞委會轉移被告查處；經被告
        審查屬實，乃依法裁處，證諸前揭法令規定及函文說明
        ，於法尚無不合。
      3.原告主張本件被告如果硬指原告超收41,400元，也應在
        RENI及雇主確實依薪資表如期匯款46,346元給原告後，
        又經勞工RENI提出退款示意，原告又未做處理的情況下
        再做認定，方能讓人信服。事實上原告在94年5月11日
        收到匯款通知後，隨即與印尼駐台辦事處聯絡，並於94
        年5月13日至該處將所有款項與RENI結清云云。惟查，
        雇主丙○○業於94年5月5日將相關款項46,346元匯給原
        告，此有郵政劃撥儲金存款通知單影本附卷可稽，是原
        告既不爭執其向RENI均收受規定標準以外之費用，其辯
        稱於收到雇主之款項後即與RENI結清等語，顯係事後卸
        責之詞；又縱使雇主積欠原告前開款項，惟前開款項亦
        與原告超收規定標準以外之費用即「保證金」、「存款
        」及「稅金」之違法事實無涉，是原告尚難以前開理由
        執為免責之依據。復查，就有關印尼「保證金」部分，
        稽之行政院勞委會前開91年10月7日公告，該公告重申
        行政院勞委會業已於91年8月14日以勞職外字第0910205
        346號函請各仲介公會，關於印尼勞工第1年每月3,000
        元保證金，該項費用由勞工自行依該國規定匯款。我國
        雇主及人力仲介公司無義務再介入或代匯該項儲蓄金，
        故請各仲介公司勿再要求雇主代扣該款費用，「稅金」
        部分依前開公告，家庭類雇主非屬所得稅法第89條規定
        之扣款義務人，又雇主扣取該項費用自始即不會向國庫
        繳納，故為避免雇主觸法或因仲介公司業務疏失致雇主
        違法，仲介公司勿再請家庭類雇主每月為外勞扣繳所得
        稅款，另有關「保證金」部分，行政院勞委會前開91年
        8月14日號函亦明示該項費用宜由勞工自行依該國規定
        匯款，我國雇主及人力仲介公司無義務再介入或代匯該
        項儲蓄金事宜。
      4.據上，原告為雇主丙○○及印尼籍外勞RENI辦理就業服
        務業務，卻自RENI於91年5月15日入境後，自外勞RENI
        之薪資中以「保證金」、「存款」「稅金」名義收受規
        定標準以外之費用（按：合計新台幣95,508元，惟扣除
        原告已退還RENI54,108元，尚超收41,400元），該行為
        業已違反就業服務法第40條第5款規定，又縱使原告同
        意返還前開金額，然仍事後改善行為，尚難執為本件阻
        卻違法事由。
      5.綜上，原告所訴非有理由，委無足採，被告依法裁處並
        無違法或不當，原處分應予維持，請判決駁回原告之訴
        等語。
　　理由
一、按「私立就業服務機構經營前項就業服務業務得收取費用；
    其收費項目及金額，由中央主管機關定之。」、「私立就業
    服務機構及其從業人員從事就業服務業務，不得有下列情事
    ：一、‧‧‧五、要求、期約或收受規定標準以外之費用，
    或其他不正利益。‧‧‧」、「違反第40條第5款規定者，
    按其要求、期約或收受超過規定標準之費用或其他不正利益
    相當之金額，處10倍至20倍罰鍰。」分別為就業服務法第35
    條第2項、第40條第5款及第66條第1項所明定。本件原告為
    雇主丙○○辦理聘僱印尼籍外勞RENI為看護工之就業服務業
    務，卻自RENI於民國（以下同）91年5月15日入境後，以「
    保證金」、「存款」「稅金」名義，要求雇主丙○○自RENI
    之薪資中代扣下列中央主管機關規定標準以外之費用郵匯予
    伊：
    (一)自91年6月16日起至91年11月16日止，每月要求雇主自
      RENI之工資中扣取「存款2,000元」，郵匯予伊，共計6個
      月收取12,000元。此部分款項，迄至外勞檢舉為止，原告
      並未退還，原處分就此部分乃予處罰。
    (二)自91年6月16日起至92年5月16日止，每月要求雇主自RENI
      之工資中扣取「保證金3,000元」郵匯予伊，共計12個月
      收取36,000元。其中18,000元，原告已於93年5月15日退
      還外勞RENI，被告就該部分未予處罰。其餘18,000元，原
      告於外勞RENI檢舉前並未退還，原處分乃就該部分予以處
      罰。
    (三)自91年6月16日起至91年11月16日止，要求雇主扣取外勞
      工資20%之所得稅計每月3,168元，共計扣取19,008元。其
      後自91年12月16日起至93年5月16日，共計18個月，每月
      扣取外勞RENI之工資所得稅950元，合計扣取17,100元。
      以上合計36,108元，原告於93年5月15日已退還，被告未
      予處罰。自93年6月16日起至94年5月15日止，共計12個月
      扣取外勞工資所得稅11,400元，迄至外勞檢舉為止，原告
      並未退還，原處分乃就該部分予以處罰。
    以上事實，業經證人即雇主丙○○於審理中到庭結證屬實，
    並有原告書寫之雇主薪資支付表影本1紙在卷可稽，復為原
    告所是認，被告以原告業於93年5月15日退還外勞54,108元
    ，乃就尚未退還之超收41,400元部分，認原告違反就業服務
    法第40條第5款之規定，依同法第66條第1項規定，處原告罰
    鍰414,000元。
二、原告不服，起訴主張略稱，外籍勞工來台後，有關稅金、保
    證金、國外貸款以及各類匯款，大部分勞工均無能力自行處
    理，必須委託仲介公司代為處理。外勞RENI來台之前，已與
    印尼仲介公司協議，並已完成來台後之薪資確認，薪資表亦
    有該國政府勞工單位蓋章確認。原告為處理各類匯款，因此
    與RENI協議將所有款項綜合平分成三階段收取，以避免每月
    收取款項不一與項目繁雜而造成不便。查RENI於91年5月15
    日入境，勞委會於91年8月14日勞職外字第0910205346號函
    及91年10月7日勞職外字第0910205963號函公告略以：「‧
    ‧‧人力仲介公司無義務再介入或代匯該項儲蓄金‧‧‧」
    等語，可知於該公告之前可以，該公告之後才不可以，本件
    事實在公告之前勞工薪資表皆已確認制定，且部分款項亦已
    匯到國外，欲依政府規定修訂薪資表及辦理各項退款，皆須
    花費許多時間人力，而無法立即落實政府規定。原告於公告
    後，按政府規定，在RENI辦理第三年延展時，於93年5月15
    日已將RENI第1年及第2年之稅金36,108元及保證金18,000元
    退還給RENI，足證原告並無超收之意圖。本件因RENI及雇主
    於93年4月16日起即停止匯款，RENI在提出申訴前可能不知
    雇主未將薪資扣款匯給原告，亦可能知道雇主已經在94年5
    月5日匯款，但不知用郵政劃撥必須七天之後對方才可收到
    匯款，才會對原告提出申訴，事實上原告在94年5月11日收
    到匯款通知後，隨即與印尼駐台辦事處聯絡，並於94年5月
    13日至該處將所有款項與RENI結清。足證原告絕無意圖超收
    RENI任何款項請判決撤銷訴願決定及原處分云云。
三、茲就本件原處分之標的，分述原告之訴有無理由如下：
    (一)關於自91年6月16日起至同年11月16日止，每月扣取RENI
      存款2,000元，合計扣取12,000元部分：
      原告對其有收取此部分款項之事實，並不爭執，惟主張此
      係預防外勞如有逃跑須遣送出境時之機票款云云。惟查原
      告依勞委會製作之定型化契約，為雇主丙○○與外勞RENI
      繕寫之「監護工契約」第3條之4即載明外勞RENI工作期滿
      時，其來回機票費由雇主負擔，此有「監護工契約書影本
      在卷可按。是如外勞工作期滿，該機票款即應由雇主負擔
      ，不應向外勞扣款。倘外勞聘僱中逃跑，其必有他人違法
      僱用，始能謀生，則其被查獲後，依法即應由該違法聘僱
      外勞之雇主負擔該外勞之機票，遣送外勞出境，均無須原
      告預扣此項存款，況原告既係以「存款」名義扣取，卻未
      以原告名義存款，則原告要求雇主丙○○代扣此部分之款
      項，郵匯予伊，自屬違法收取中央主管機關規定標準以外
      之費用。
    (二)關於自91年12月16日收取保證金18,000元（外勞檢舉前尚
      未退還之18,000元）部分：
      原告自91年6月16日起至92年5月16日，要求雇主按月扣取
      3,000元，共計12個月扣取36,000元，按月郵匯予伊，其
      中前6個月扣取之18,000元，原告已於93年5月15日退還外
      勞RENI，非屬系爭處罰之標的，後6個月扣取之18,000元
      ，原告於外勞RENI檢舉時尚未退還，被告乃予處罰等情，
      均不爭執。惟主張外勞RENI於91年5月15日入境，而勞委
      會於91年8月14日勞職外字第0910205346號函及91年10月7
      日勞職外字第0910205963號函始公告，人力仲介務再介入
      或代匯該項儲蓄金等語，可知於該公告之前可以代收保證
      金，上開公告之後才不可以，本件事實在公告之前，勞工
      薪資表皆已確認制定，且部分款項亦已匯到國外，欲依政
      府規定修訂薪資表及辦理各項退款，皆須花費許多時間人
      力，而無法立即落實政府規定。原告於公告後，為配合政
      府規定，在RENI辦理第三年延展時，於93年5月15日已將
      RENI第1年及第2年之稅金36,108元及前半年扣取之保證金
      18,000元退還給RENI，足證原告並無超收之意圖，僅為各
      項收費可以清楚處理之考量，否則也不會有階段性退費之
      事實云云。經查勞委會固於91年8月14日始以勞職外字第
      0910205346號函通知各人力仲介商業同業公會，有關印尼
      勞工每月自薪資中扣取3,000元，12個月總計36,000元之
      「義務儲蓄金」一節，為保護勞工權益，該項費用宜由勞
      工自行依該國規定匯款，我國雇主及人力仲介公司無義務
      再介入或代匯該項儲蓄金事。嗣該會於91年10月7日更以
      勞職外字第0910205963號函通知各人力仲介公會略稱，有
      關印尼勞工每月自薪資中扣取3,000元保證金一節，本會
      已於91年8月14勞職外字第0910205346號函請各仲介公會
      ，略以該項費用宜由勞工自行依該國規定匯款，我國雇主
      及人力仲介公司無義務再介入或代匯該項儲蓄金。另駐台
      北印尼經濟貿易代表處91年8月23日0837/TU/K DEI/VIII/
      2002函稱，註銷原切結書有關台灣仲介公司代扣3,000元
      儲蓄金之規定。故請各仲介公司勿再要求雇主代扣該款費
      用等語。是依上開中央主管機關勞委會之函釋說明，駐台
      北印尼經濟貿易代表處已於91年8月23日註銷原切結書有
      關台灣仲介公司代扣3,000元儲蓄金之規定，原告自91年
      11月起即不得再要求雇主每月代扣3,000元予伊。本件自
      91年6月16日起至同年11月16日止，由雇主代扣外勞RENI
      每月3,000元，合計18,000元部分，因原告已於93年5月15
      日退還RENI，被告就此部分，並未處罰原告，故在該段期
      間，原告收取該款是否違法非本件審究之範圍；惟依上開
      勞委會之函釋規定，自91年10月7日起原告即不得要求雇
      主代扣外勞每月3,000元之保證金，然原告自91年12月15
      日起至92年5月16日止，仍要求雇主每月代扣3,000元，合
      計扣取18,000元，即屬違法，況原告所稱該18,000元，伊
      已匯至印尼之仲介公司，一時無法退還云云，並未提出證
      據以實其說，所言亦不足採信。
    (三)原告自93年6月16日起至94年5月15日止，共計12個月扣取
      之外勞工資所得稅11,400元部分：
      此部分之事實，業據證人即雇主丙○○到庭結證屬實，並
      為原告所不爭。原告主張，勞委會之宣導書雖稱，家庭類
      雇主非屬所得稅法第89條規定之扣繳義務人，仲介公司勿
      再請家庭類雇主每月為外勞扣繳所得稅等語，惟所得稅法
      規定外勞年度工作如未滿183天，仍須繳納20%之所得稅云
      云。經查原告要求雇主代扣外勞RENI之所得稅分別為：(1)
      91年6月16日至同年11月16日每月按外勞工資之20%扣取所
      得稅3,168元，6個月共計扣取19,008元。(2)91年12月16日
      起至93年5月15日止，按月扣取950元，18個月共計扣取
      17,100元。上開扣取之款項，原告已於93年5月15日退還
      ，被告未予處罰。其後自93年6月16日起至94年5月15日止
      ，按月扣取950元，共計扣取11,400元，原告於外勞 RENI
      檢舉時尚未退還，始為被告處罰之標的。查所得稅法第89
      條第1項第2款規定，薪資．．．所得，「其扣繳義務人為
      機關、團體、學校之責應扣繳單位主管、事業負責人、破
      產財團之破產管理人及執行業務者；」納稅義務人為取得
      所得者。是依上開規定，僅機關、團體、學校之應扣繳單
      位主管、事業負責人、破產財團之破產管理人及執行業務
      者，始為所得稅法規定之扣繳義務人，家庭類之雇主為個
      人，非屬該條款規定之扣繳義務人。就此財政部賦稅署於
      91年5月24日亦曾以台稅一發字第0910405987號函稱：
      「．．．說明：．．．二、有關外勞繳稅之相關問題：．
      ．．(二)家庭類外勞之雇主是否為法定扣繳義務人乙節：家
      庭類外勞之，非屬所得稅法第89條規定之扣繳義務人。
      (三)外勞於同一課稅年度內入境工作滿183天，且繼續長期
      居住者，其後每月扣繳金額如未超過新台幣2,000元者，
      雇主有無義務替外勞代為扣繳所得稅？如雇主無法定義務
      替外勞代為扣繳所得稅者，外勞應經由何種管道向稅捐機
      關主張拒絕雇主為其代扣繳所得稅乙節：1.外勞於1課稅
      年度內在中華民國內居留合計滿183天者，即屬所得稅法
      第7條第2項第2款所稱之『中華民國境內居住之個人』，
      其所得每月應扣繳稅額不超過新台幣2,000元者，依各類
      所得稅扣繳率標準第8條第1項規定，免予扣繳。2.倘依所
      得稅法之規定，雇主無須替外勞扣繳所得稅款，而雇主仍
      自行自外勞薪資中扣取部分款項者，則雇主所扣取之款項
      自始即不會向國庫繳納（應係由雇主自行扣留保管），並
      非屬所得稅款，自無所稱『外勞應經由何種管道向稅捐機
      關主張拒絕雇主為其代扣繳所得稅』問題。因此，上開問
      題似屬勞資雙方問題，非屬賦稅業務，．．．。」勞委會
      就賦稅署上開解釋，業已登載於其製作之「雇主發放外勞
      薪資宣導書」內，原告自應知悉上開規定。本件雇主係僱
      用外勞為看護工，依上說明，已非屬所得稅法89條第1項
      第2款規定之扣繳義務人，且原告現被處罰之部分，係扣
      取外勞RENI第3年工作之所得稅，其每月扣繳之金額為按
      外勞工資6%計算之所得稅，其按月扣繳之金額950元，未
      達2,000元，依上開財政部賦稅署之函釋，雇主無須扣繳
      該所得稅，本件原告仍要求雇主按月自RENI之工資中扣取
      950元，顯係要求規定標準以外之費用，被告予以科處10
      倍之罰鍰，於法即無不合。
    (四)原告雖又主張，上開雇主扣取之存款12,000元、保證金
      18,000元及所得稅11,400元，合計41,400元，雇主係於94
      年5月5日始郵匯予伊，伊於同月11日收到郵局通知上開匯
      款，即於同月13日至印尼駐台代表處退還RENI，足證原告
      並無違法收取之意云云。然查就業服務法第40條第5款規
      定，私立就業服務機構及其從業人員從事就業服務業務，
      不得有要求、期約或收受規定標準以外之費用，或其他不
      正利益。其有違反者，依同法第66條第1項規定者，按其
      要求、期約或收受超過規定標準之費用或其他不正利益相
      當之金額，處10倍至20倍罰鍰。本件原告既不爭執其要求
      雇主代扣外勞上開款項，則雖雇主有延遲匯款之情事，惟
      原告既已有要求雇主扣取規定標準以外之費用，依就業服
      務法第66條第1項規定，即應處罰，則本件被告按其要求
      或超收金額，處以10倍之罰鍰，於法並無不合，訴願決定
      予以維持亦稱允洽，原告訴請撤銷為無理由，應予駁回。
據上論結，本件原告之訴為無理由，依行政訴訟法第195條第1項
後段、第98條第3項前段，判決如主文。
中　　華　　民　　國　　96　　年　　1　　月　　 25　　日
                 第三庭審判長法  官  王  茂  修
                             法  官  莊  金  昌
                             法  官  林  金  本
以上正本證明與原本無異。
如不服本判決，應於判決送達後20日內向本院提出上訴書狀，其
未表明上訴理由者，應於提起上訴後20日內向本院提出上訴理由
書（須依對造人數附具繕本）；如於本判決宣示或公告後送達前
提起上訴者，應於判決送達後20日內補提上訴理由書（須附繕本
）。未表明上訴理由者，逕以裁定駁回。
提起上訴應預繳送達用雙掛號郵票390元（34元及5元郵票各10份
)。
中　　華　　民　　國　　96　　年　　1　　月　　 29　　日
                             書記官  蔡  騰  德
